# 盈余公积金

提问人：amy_ou 时间：2012-01-02 08:02:38
盈余公积金要根据董事会决议提取，如果年末董事会决议未有的情况下，即使提取了盈余公积金，是否在报表上也不应反映？例如某企业每年 12 月 31 日根据当年的净利润的10%提取盈余公积金，但由于董事会会议要到次年的年初才能召开，因此虽然在账上做了提取盈余公积金的分录，但在报表上却按未提取法定盈余公积金前的数据列示“盈余公积”及“未分配利润”项目，这样操作是否正确？

回答人：chenyiwei
实务中的惯例是：法定盈余公积具有强制性，是公司法规定的，所以可以无需决议直接按全年净利润 10 ％提取（当然在下年初公司的最高权力机构通过利润分配决议时，应当包含该部分内容）；任意盈余公积必须在公司的最高权力机构（内资公司和部分外商投资公司为股东会或股东大会，部分外商投资公司为董事会）作出决议后才能进行提取的帐务处理和报表列报。在此方面，帐务处理和报表列报应当一致。

回答人：chenyiwei
回复 qjr1124 的帖子
根据外商投资企业相关法律提取的三项基金都不是强制性的。包括外资企业（独资）的储备基金，尽管法律规定比例不低于 10 ％，但最终的实际提取比例还是应由董事会决定的。
根据《中外合资经营企业法实施条例》第七十六条第（二）项规定，储备基金除用于垫补合营企业亏损外，经审批机构批准也可以用于本企业增加资本，扩大生产。